【裁判字號】    89,易,1490
【裁判日期】    891205
【裁判案由】    賭博
【裁判全文】
臺灣臺中地方法院刑事判決                        八十九年度易字第一四九號
    公  訴  人  台灣台中地方法院檢察署檢察官
    被      告  乙○○
                丙○○
                丑○○
                子○○
右列被告因賭博案件，經檢察官提起公訴（八十九年度偵字第五九七三號），本院判
決如左：
    主  文
乙○○在公眾得出入之場所賭博財物，處罰金壹仟元，如易服勞役，以佰元折算壹
日。扣案之賭博機具五路財神伍台（含ＩＣ板伍塊）、七ＰＫ拾壹台（含ＩＣ拾
壹塊）、撲克單機捌台（含ＩＣ板捌塊）、賓果行星三組拾陸台（含ＩＣ板拾捌塊）
、輪盤二組拾陸台（含ＩＣ板貳拾貳塊）及賭資新台幣貳萬伍仟元，均沒收。
丙○○、丑○○、子○○均無罪。
    事  實
一、卯○○（已審結）意圖營利，基於常業賭博之犯意，自民國八十八年十二月五日
    起，在臺中市○○路○段一五八號其所經營之「聲豪遊藝場」之公眾得出入場所
    ，擺設電動賭博機具五路財神五台（含ＩＣ板五塊）、七ＰＫ三十一台（含ＩＣ
    板三十一塊）、撲克單機八台（含ＩＣ板八塊）、賓果行星三組十六台（含ＩＣ
    板十八塊）、輪盤二組十六台（含ＩＣ板廿二塊），與不特定之賭客賭博財物，
    卯○○並僱用有共同犯意聯絡之丁○○（自八十九年三月十四日起僱用，薪資每
    月新台幣一萬八千元，已審結）、巳○○（自八十九年四月十二日起僱用，薪資
    每月新台幣一萬八千元，已審結）、辛○○（自八十九年四月十二起僱用，薪資
    每月新台幣一萬八千元，已審結）及其他不詳姓名年籍資料之成年十二人為店員
    ，在店內負責開、洗分之工作。而上開電動賭博機具，均以開分方式玩賭，另僱
    用亦具有犯意聯絡之不詳姓名之成年男子（約四十五歲左右），擔任兌換現金之
    工作，賭博機具五路財神、七ＰＫ及撲克單機均以一元開一分之比例開分，賓果
    行星三組，以五元開一分之比例開分，輪盤二組，則以一元開五分之比例開分。
    賭客向丁○○、蘇麗卿或辛○○開分後，即利用上開機具下注，再依電動賭博機
    具上之圖案顯示有無押中來決定輸贏，如押中機具上即可出現所下注分數之一倍
    至數倍不等之分數，如未押中則分數歸機器贏得，若賭客不續玩賭時可將累計分
    數換取再玩券（有二千分、一千分、五百分、二百分四種，分別代表二千、一千
    、五百及二百等價值）或隔日券，並可要求以上開比率兌換等值之現金，卯○○
    等人即賴此營收維生，並以之為常業。嗣於八十九年四月十三日上午十時五十五
    分許，在上址為警查獲賭客壬○○、辰○○、寅○○、癸○○、戊○○、甲○○
    、庚○○、己○○（以上八人均已審結）及乙○○等人在上址與前揭電動賭博機
    具賭博財物，並當場扣得賭博機具共七十六台（五路財神五台（含ＩＣ板五塊）
    、七ＰＫ三十一台（含ＩＣ板三十一塊）、撲克單機八台（含ＩＣ板八塊）、賓
    果行星三組十六台（含ＩＣ板十八塊）、輪盤二組十六台（含ＩＣ板廿二塊））
    ，再玩券四十張（二千分十七張、一千分十張、五百分十二張及二百分一張）、
    賭資二萬五千元（另在巳○○身上所查獲之九千五百元無法證明係賭資）、當日
    營業報表三張、隔日券六十二張及營業報表十三張。
二、案經臺中市警察局第一分局移送臺灣臺中地方法院檢察署檢察官偵查起訴。
    理  由
壹、有罪部分：
一、訊據被告乙○○固不言於右揭時地把玩電玩，惟矢口否認可以兌換現金云云。經
    查：（一）、右揭聲豪遊藝場所擺設之上開電動機具賭博之方式，業據同案被告
    壬○○初於警訊中供稱：伊於八十九年四月十三日上午九時許，至台中市○○路
    一五八號聲豪遊藝場玩賭博電玩，於八十九年四月十三日上午九時五十分許，因
    不想玩，遂將機台分數十二萬五千分洗分，並與該電玩店兌換得二萬五千元，伊
    所玩之賓果王是一比五之機，即每五分代表一元，伊是拿二千元開一萬分賭玩
    ，每次下注最低十分，最高一百二十分，但何續押，比倍，如押中則得所注分數
    之二倍至三十七倍，如未押中，則所下注分數歸機贏得，伊今玩賓果贏得十二
    萬五千分，在洗分後，與店方人員兌換二萬五千元，伊係向辛○○開分、洗分的
    ，玩後依辛○○之指示至店內後方暗室拿取二萬五千元等語（見偵查卷第一０二
    至一０四頁），嗣後經移送至檢察署，經檢察官偵訊時亦為相同之陳述（見同上
    偵查卷第二四七頁反面），且被告辛○○於警訊中亦稱：賭客壬○○於八十九年
    四月十三日九時許，到店內玩賓果王，他拿二千元給伊，伊開一萬分給他玩，壬○○於同日九時五十分許要離開，機內共有十二萬五千分，洗分後可得二萬五
    千分之再玩卡，當時有個男子（約四十五歲）問伊壬○○洗分多少，伊告訴他後
    ，那名男子就往店內所方向前進，而壬○○向伊洗分後就自行往店內後方方向
    前進等語（見偵查卷第一００頁），嗣於偵查中被告丁○○、辛○○亦均稱：有
    兌換現金等語，而被告辛○○更供稱：當天賭客壬○○，確有向他開分，要洗分
    時伊有做手勢指後面，但不到那是否可換現金，伊不清楚，嗣被告丁○○、辛○○又均稱：現金係何人所擺放，伊不知道，是男的等語（以上詳見同上偵查卷第
    二百六十一頁），核與同案被告壬○○之前揭供述相符，此外，並有如事實欄所
    示之電動賭博機具共七十六台、再玩券四十張、在壬○○身上所查獲之賭資二萬
    五千元，四月十三日營業報表、隔日券、營業報表十三張扣案可稽，可見壬○○
    於警訊及偵查中之供述應堪採信。（二）又扣案之電動賭博機具五路財神、七Ｐ
    Ｋ及撲克單機均以一元開一分之比例開分，賓果行星三組，以五元開一分之比例
    開分，輪盤二組，則以一元開五分之比例開分等情，亦據被告丁○○、辛○○於
    警訊中供明在卷，又既賓果行星三組係以五元開一分之比例開分、洗分兌換現金
    ，已如前所述，則其他賭博機具兌換現金之方式，自亦屬相同，亦堪以認定。（
    三）被告乙○○、辰○○、寅○○、戊○○、甲○○等人均於查獲之際在玩七Ｐ
    Ｋ電玩，且以五百元換五百分等情（見偵查卷第一０七頁反面、一０九頁反面、
    一一０頁反面、一一三頁反面、一二五頁反面）、被告癸○○於查獲之際在玩七
    ＰＫ電玩，且以二百元換二百分等情（見偵查卷第一一五頁反面）、被告庚○○
    於查獲之際在玩賓果行星，以五百元開一百分等情（見偵查卷第一一七頁反面）
    、被告己○○更於警訊中供稱：伊於今（即十三）日十時左右進入，玩七ＰＫ電
    玩，是以一比一開分，即一元可開一分，伊一千元開分，均已輸完了等語（見偵
    查卷第一二七二頁反面），業據同案被告乙○○及被告辰○○、寅○○、戊○○
    、甲○○、庚○○、己○○於警訊中供明在卷，且上開電動機具可以兌換現金，
    亦如前所述，是以被告乙○○辯稱不能兌換現金云云，顯係卸責之詞，不足採信
    。（四）雖被告壬○○於本院審理中事後翻異其詞改稱：係為了配合警察，實際
    上並不能兌換現金云云，惟查，被告壬○○除在警訊中供述甚明外，在檢察官處
    亦為相同陳述，且其供述之情節，與核與被告丁○○、辛○○於偵查中之供述相
    符，苟無該賭博情節，其何能憑空杜撰，又與被告丁○○、辛○○之供述相符，
    是以其事後翻異其詞，要無可採。綜上，被告乙○○所辯，顯屬卸責之詞，不足
    採信。本件事證明確，被告乙○○之犯行洵堪認定。
二、核被告乙○○所為係犯刑法第二百六十六條第一項前段之普通賭博罪。爰審酌被
    告乙○○之犯罪動機、目的、手段、素行、所生危害等一切情狀，量處如主文所
    示之刑，並諭知易服勞役之折算標準。至扣案之賭博機具五路財神伍台（含ＩＣ
    板伍塊）、七ＰＫ拾壹台（含ＩＣ拾壹塊）、撲克單機捌台（含ＩＣ板捌塊
    ）、賓果行星三組拾陸台（含ＩＣ板拾捌塊）、輪盤二組拾陸台（含ＩＣ板貳拾
    貳塊），當場賭博之器具；賭資二萬五千元則屬在兌換籌碼處之財物，均應依刑
    法第二百六十六條第二項之規定宣告沒收之。
貳、無罪部分
一、公訴意旨略以：被告丙○○、丑○○、子○○等人，亦均於前揭事實欄一所示時
    地為賭博行為，因認前揭被告等人亦涉有刑法第二百六十六條第一項前段之普通
    賭博罪。
二、按犯罪事實應依證據認定之，無證據不得推定其犯罪事實。又不能證明被告犯罪
    或其行為不罰者，應諭知無罪之判決。刑事訴訟法第一百五十四條、第三百零一
    條第一項定有明文。經查：被告丙○○於警訊中即供稱：伊進去上廁所，進來時
    看到類似賓果馬戲團機具很漂亮，就在那裏站一下正要離去警方就來等語（見偵
    查卷第一二九頁反面），被告丑○○於警訊中供稱：伊於八十九年四月十三日十
    時五十分許才進入，是經過該處好奇才進去看人打電玩，伊不會打電玩等語（見
    偵查卷第一三二頁反面），被告子○○於警訊中供稱：伊於該上午十時三十五分
    許進入借用廁所，在裏面看別人在把電玩，伊本身沒有玩電玩等語（見偵查卷第
    一四三頁反面）。再參以偵查中亦堅稱未參與賭博，且拍得之現場相片均無前揭
    被告等人為賭博之行為，是以前揭被告等人於偵查中之辯稱未為賭博行為應堪採
    信。此外，復查無其他積極證據足資證明前揭被告等人確有賭博之行為，揆諸上
    開說明，為昭審慎，自應為前揭被告等人無罪之諭知。
三、被告丙○○、丑○○、子○○等人經合法傳喚，無正當理由不到庭，本院認其等
    三人所犯應諭知無罪之案件，爰不待其陳述逕行判決。
據上論斷，應依刑事訴訟法第二百九十九條第一項前段、第三百零六條、第三百零一
條第一項，刑法第二百六十六條第一項前段、第二項、第四十二條第二項，罰金罰鍰
提高標準條例第一條前段、第二條，判決如主文。
本案經檢察官楊萬益到庭執行職務。
中    華    民    國       八十九       年      十二     月      五     日
                                 臺灣臺中地方法院刑事第一庭
                                         法  官  吳  進  發
右正本證明與原本無異。
如不服本判決，應於判決送達後十日內向本院提出上訴狀，上訴於臺灣高等法院臺中
分院( 須附繕本 )。
                                        書記官
中    華    民    國       八十九       年      十二 月      五     日
附錄論罪科刑法條全文：
刑法第二百六十六條第一項前段、第二項
在公共場所或公眾得出入之場所賭博財物者，處一千元以下罰金。但以供人暫時娛樂
之物為賭者，不在此限。
當場賭博之器具與在賭檯或兌換籌碼處之財物，不問屬於犯人與否，沒收之。


司法院資訊處製作；財團法人民間司法改革基金會備份。
